【裁判字號】    89,易,3191
【裁判日期】    900131
【裁判案由】    竊盜
【裁判全文】
臺灣桃園地方法院刑事判決                        八十九年度易字第三一九一號
    公  訴  人  臺灣桃園地方法院檢察署檢察官
    被      告  乙○○
右列被告因竊盜案件，經檢察官提起公訴（八十九年度偵字第一七八八八號），本院
判決如左‥
    主  文
乙○○，竊盜，處拘役參拾日，如易科罰金，以參佰元折算壹日。
    事  實
一、乙○○係唯賓食品工業股份有限公司派駐於桃園縣中壢市○○○路○段五一０號
    家樂福購物中心之駐場人員，負責推銷養生食品。於民國（下同）八十九年十一
    月十六日晚間十時四十五分許，趁收工時，竊取家樂福中心所持有之如附表所示
    等民生消費品，以家樂福購物中心之購物袋盛裝，置於手推車內，企圖由員工出
    入口夾帶外出之際，為該中心之警衛發覺，報告該中心安全課助理甲○○，由吳
    某報警處理。
二、案經桃園縣警察局中壢分局報請臺灣桃園地方法院檢察官偵查起訴。
    理  由
一、右開事實，訊據被告矢口否認有竊盜犯行，辯稱：下班時，伊收拾攤位，用手推
    車將推銷之產品及配置之桌子，運往倉庫擺置妥善後，出來即發現有包東西在推
    車上，經人發覺，始知其內為家樂福中心所販售之物品云云。惟查，被告係在將
    手推車推至員工出入口時，始為家樂福中心之警衛發覺有附表所示之產品在其手
    推車上一情，業據該中心之職員甲○○於警訊時指述綦祥，而被告為家樂福中心
    之協力廠商派駐該處推銷產品之人員，自是明瞭除所推銷之產品，得自由攜出該
    中心外，其餘在該中心展示出售之產品，若未得該中心主管人員之同意或為自行
    出資購買者，均不得擅自帶出，是果如其前揭所言，則其於發現手推車上有非屬
    其公司推銷之產品時，何以不立即主動報告該中心之人員，以免遭人誤解，反若
    無其事地欲通過員工出入口，其情要屬可疑。次查，被告於警訊時，業已坦承行
    不諱，而其係在案發後不久即受接受應訊，尚未受他人干預且犯罪者於初供時較
    少權衡利害關係，故其於警訊時之自白，自值憑信，嗣後翻異前詞該屬卸責之詞
    ，當無可取，此外復有贓物領據在卷可稽，其犯行，事證明確，堪以認定。
二、核被告所為係犯刑法第三百二十條第一項之竊盜罪。爰審酌被告犯罪之動機、目
    的、手段，犯罪時所受之刺激及其品性、生活狀況、智識程度、犯罪所生之損害
    、犯罪後態度等一切情狀，量處如主文所示之刑。又其行為後，刑法第四十一條
    業於九十年一月十日修正公布，將得易科罰金之罪名由原來最輕本刑為三年以下
    有期徒刑之罪，改為最輕本刑為五年以下有期徒刑之罪亦得易科罰金，於同年一
    月十二日生效，茲比較結果，以修正後之刑法第四十一條有利於被告，爰依該條
    之規定，諭知主文所宣告之刑，得易科罰金及折算標準。
據上論斷，應依刑事訴訟法第二百九十九條第一項前段、刑法第二條第一項、第三百
二十條第一項、第四十一條第一項，罰金罰鍰提高標準條例第一條、第二條，判決如
主文。
本案經檢察官江苑臻到庭執行職務。
中      華      民      國      九十      年    一      月    三十一  日
                                臺灣桃園地方法院刑事第一庭
                                    法  官    潘    政    宏
右正本證明與原本無異。
如不服本判決，應於判決送達後十日內向本院提出上訴狀( 應附繕本 )，上訴於
臺灣高等法院。
                                       書記官   蔡  春榮
中        華        民        國   九十   年   二   月    五    日
附錄論罪科刑法條
刑法第三百二十條
意圖為自己或第三人不法之所有，而竊取他人之動產者，為竊盜罪，處五年以下有期
徒刑、拘役或五百元以下罰金。
意圖為自己或第三人不法利益，而竊佔他人之不動產者，依前項之規定處斷。
前二項之未遂犯罰之。


司法院資訊處製作；財團法人民間司法改革基金會備份。
